臺灣臺中地方法院刑事判決　　　　　　　94年度訴字第3088號
公　訴　人　臺灣臺中地方法院檢察署檢察官
被　　　告　甲○○
上列被告因違反毒品危害防制條例案件，經檢察官提起公訴（九
十四年度毒偵字第四二九九號）及移送併案審理（九十四年度毒
偵字第五六一二號），本院合議庭裁定改依簡式審判程序審理後
，判決如下：
    主    文
甲○○連續施用第一級毒品，累犯，處有期徒刑壹年貳月；扣案
之海洛因壹包（含袋重壹點零柒公克，取零點零參公克鑑驗，淨
重零點陸貳公克，空包裝重零點肆公克），沒收銷燬之；扣案之
注射針筒參支及塑膠袋壹只，均沒收。又連續施用第二級毒品，
累犯，處有期徒刑拾月；扣案之甲基安非他命壹包（含袋重壹點
壹伍公克，取零點零貳公克鑑驗，含袋重尚餘壹點壹參公克）、
甲基安非他命貳小包（毛重約貳點參公克），均沒收銷燬之；扣
案之吸食器壹組，沒收。應執行有期徒刑壹年拾月；扣案之海洛
因壹包（含袋重壹點零柒公克，取零點零參公克鑑驗，淨重零點
陸貳公克，空包裝重零點肆公克）、甲基安非他命壹包（含袋重
壹點壹伍公克，取零點零貳公克鑑驗，含袋重尚餘壹點壹參公克
）、甲基安非他命貳小包（毛重約貳點參公克），均沒收銷燬之
；扣案之注射針筒參支、塑膠袋壹只及吸食器壹組，均沒收。
    犯罪事實
一、甲○○前曾於民國八十八年間因施用毒品案件，經依本院八
    十八年度毒聲字第二三號裁定送觀察、勒戒後，認有繼續施
    用毒品之傾向，經依本院八十八年度毒聲字第三九四號裁定
    令入戒治處所施以強制戒治，於八十九年八月二十九日強制
    戒治期滿，而由臺灣臺中地方法院檢察署檢察官於八十九年
    九月七日，以八十九年度戒毒偵字第四九一號為不起訴處分
    確定；復於九十一年間因施用毒品案件，經依臺灣彰化地方
    法院九十一年度毒聲字第一八二三號裁定送強制戒治，於九
    十二年八月二十九日強制戒治期滿，而其施用毒品部分，並
    經臺灣彰化地方法院檢察署檢察官以九十一年度毒偵字第一
    五一二號提起公訴，經臺灣彰化地方法院於九十一年十一月
    九日，以九十一年度訴字第八五五號判處有期徒刑一年確定
    ，而於九十三年八月十二日縮刑期滿執行完畢。甲○○仍不
    知悔改，於前開強制戒治執行完畢釋放後，五年以內又基於
    施用第一級毒品海洛因之概括犯意，自九十四年七月中旬某
    日起至同年十一月十日止，每週一次，在其位於臺中縣后里
    鄉○○路五一號之住處及其友人位於嘉義市某址之住處，以
    將海洛因置於注射針筒中施打身體之方式，連續施用海洛因
    多次。又基於施用第二級毒品甲基安非他命之概括犯意，自
    九十四年七月中旬某日起至同年十月七日下午三時四十分許
    止，每週二次至三次，在其與其友人上開同一住處，以將甲
    基安非他命置於玻璃球吸食器中點火以吸食煙霧之方式，連
    續施用甲基安非他命多次。嗣先於九十四年八月十日下午九
    時許，在臺中市北屯區○○○○路一號為警查獲，並扣得甲
    基安非他命一包（含袋重一點一五公克，取零點零二公克鑑
    驗，含袋重尚餘一點一三公克）、海洛因一包（含袋重一點
    零七公克，經取零點零三公克鑑驗後，淨重零點六二公克，
    空包裝重零點四公克）；再於九十四年八月二十七日下午九
    時四十五分許，在國道一號公路二二九公里五００公尺北向
    處（雲林縣西螺鎮轄）為警查獲，並扣得甲基安非他命二小
    包（毛重約二點三公克），以及甲○○所有，供施用甲基安
    非他命所用之吸食器一組，及供施用海洛因所用之注射針筒
    二支、塑膠袋一只等物；又於九十四年十月七日下午九時三
    十分許，為警在臺中市○○區○○路三段二六號查獲；復於
    九十四年十一月十日下午四時四十五分許，在臺中縣豐原市
    ○○路與水源路路口為警查獲，並扣得甲○○所有，供其施
    用海洛因所用之注射針筒一支。
二、案經臺中市警察局移送臺灣臺中地方法院檢察署檢察官偵查
    起訴及內政部警政署國道公路警察局第三警察隊報請臺灣臺
    中地方法院檢察署檢察官移送併案審理。
    理    由
一、訊據被告甲○○對於上開犯罪事實坦承不諱，並有注射針筒
    、塑膠袋及吸食器扣案足憑，又被告為警查獲後，先後多次
    經警採尿送驗之結果，確分別呈海洛因代謝物嗎啡及甲基安
    非他命代謝物甲基安非他命、安非他命之陽性反應，復有採
    集犯罪嫌疑人尿液編號與真實姓名對照認證表、委託鑑驗尿
    液代號與真實姓名對照表、中山醫學大學附設醫院藥物濫用
    檢測中心確認結果報告及詮昕科技股份有限公司濫用藥物尿
    液檢驗報告在卷可稽，而扣案之白色粉末一包，確有海洛因
    之成分，含袋重一點零七公克，經取零點零三公克鑑驗後，
    淨重零點六二公克，空包裝重零點四公克，則有法務部調查
    局九十四年十月二十日調科壹字第一二００一六六八八號鑑
    定通知書存卷可佐，另扣案之粉末二小包（毛重約二點三公
    克），確有甲基安非他命陽性反應、扣案之粉末一包（含袋
    重一點一五公克，經取零點零二公克鑑驗後，含袋重尚餘一
    點一三公克），確有甲基安非他命陽性反應、摻有液體之注
    射針筒一支，其內液體則呈嗎啡、海洛因陽性反應，亦有篩
    檢報告、檢驗後照片（附於警局案卷第六頁、第七頁）、毒
    品初步檢驗報告單二紙（附於併案之警局案卷）存卷足參，
    足見被告上開自白，核與事實相符。本案事證明確，被告之
    上開犯行，洵堪認定。
二、被告前因施用毒品案件，經依臺灣彰化地方法院九十一年度
    毒聲字第一八二三號裁定送強制戒治，於九十二年八月二十
    九日強制戒治期滿，有臺灣高等法院被告全國前案紀錄表在
    卷可憑，則被告於前案強制戒治執行完畢後，五年內再行施
    用毒品，依法應予論科。是核被告所為，分別係犯毒品危害
    防制條例第十條第一項之施用第一級毒品罪及同條第二項之
    施用第二級毒品罪。其先後持有海洛因及甲基安非他命之低
    度行為，皆分別為其施用之高度行為所吸收，均不另論罪。
    被告先後多次施用海洛因及甲基安非他命之犯行，均時間緊
    接，犯罪構成要件相同，顯均係基於概括犯意為之，應分別
    依連續犯之規定論以一罪，並均加重其刑。被告前曾因施用
    毒品案件，經臺灣彰化地方法院檢察署檢察官以九十一年度
    毒偵字第一五一二號提起公訴，由臺灣彰化地方法院於九十
    一年十一月九日，以九十一年度訴字第八五五號判處有期徒
    刑一年確定，而於九十三年八月十二日縮刑期滿執行完畢，
    此有臺灣臺中地方法院檢察署刑案資料查註紀錄表及臺灣高
    等法院被告全國前案紀錄表在卷可按，其於受有期徒刑執行
    完畢後五年以內再犯本件有期徒刑以上之罪，為累犯，應依
    刑法第四十七條規定，均遞加重其刑。被告所犯上開二罪間
    ，犯意各別，構成要件互殊，應分論併罰。至原起訴檢察官
    雖認被告前揭所為，係犯毒品危害防制條例第十條第二項之
    施用第二級毒品安非他命罪嫌；惟按甲基安非他命經口服後
    ，約有百分之七十於二十四小時內自尿中排出，正常情況下
    ，尿液中含甲基安非他命本體可高達服食量的百分之四十三
    以上，約有百分之五代謝為安非他命；安非他命在人體內經
    代謝作用，於正常情況下，排出尿液中約含安非他命百分之
    三十，並不會有甲基安非他命之代謝物。亦即施用安非他命
    者，其尿液代謝物應為安非他命反應，不會產生有甲基安非
    他命陽性反應；施用甲基安非他命者，其尿液代謝物會呈甲
    基安非他命及安非他命陽性反應，此有法務部法醫研究所九
    十三年四月二十八日法醫毒字第０九三０００一三一八號函
    可參。而查，被告施品毒品後，經採集尿液送鑑驗之結果，
    係同時呈現代謝物甲基安非他命及安非他命之陽性反應，已
    如前述，則被告自係施用甲基安非他命，而非安非他命，嗣
    公訴蒞庭檢察官於本院審理中業已更正該部分之犯罪事實，
    應成立施用第二級毒品甲基安非他命罪，本院自毋庸另予更
    正，附此敘明。至被告另自九十四年七月中旬某日起至九十
    四年八月九日下午十一時許之前某時止、自九十四年八月九
    日下午十一時許之後某時起至同年十一月十日止之施用毒品
    海洛因犯行，以及自九十四年七月中旬某日起至九十四年八
    月九日下午十一時許之前某時止、自九十四年八月九日下午
    十一時許之後某時起至同年十月七日下午三時四十分許止之
    施用毒品甲基安非他命犯行（含檢察官移送併案審理之九十
    四年度毒偵字第五六一二號部分）部分，固均未據檢察官起
    訴，惟此等部分既與檢察官已起訴經論罪之犯罪事實，分別
    具有連續犯之裁判上一罪關係，本院自應併予審究，附此敘
    明。爰審酌被告業經二次強制戒治執行完畢，猶再施用毒品
    不輟，顯見其毒癮非淺，施用毒品除戕害自身健康外，對社
    會秩序亦產生不良影響，又其施用之時間非短、次數甚多，
    而事後於本院行準備程序時雖均坦承犯行，然於本院開庭期
    間多次因他案為警查獲時，仍有連續施用毒品未間斷之情，
    顯然不知悔悟等一切情狀，分別量處如主文所示之刑，並定
    其應執行之刑，以示懲儆。扣案之甲基安非他命一包（含袋
    重一點一五公克，取零點零二公克鑑驗，含袋重尚餘一點一
    三公克）、甲基安非他命二小包（毛重約二點三公克）及海
    洛因一包（含袋重一點零七公克，取零點零三公克鑑驗，淨
    重零點六二公克，空包裝重零點四公克），分屬毒品危害防
    制條例第二條第二項所管制之第一級、第二級毒品，是應依
    同條例第十八條第一項前段之規定，宣告均沒收銷燬之。扣
    案之吸食器一組、注射針筒三支及塑膠袋一只等物，均係被
    告所有，分別供施用甲基安非他命及海洛因所用之物，業據
    被告供承在卷，爰依刑法第三十八條第一項第二款規定，均
    宣告沒收。
據上論斷，應依刑事訴訟法第二百七十三條之一第一項、第二百
九十九條第一項前段，毒品危害防制條例第十條第一項、第二項
、第十八條第一項前段，刑法第十一條、第五十六條、第四十七
條、第五十一條第五款、第三十八條第一項第二款，判決如主文
。
中　　華　　民　　國　　94　　年　　11　　月　　30　　日
                  刑事第一庭  法　官　許惠瑜
以上正本證明與原本無異。
如不服本判決，應於送達後十日內向本院提出上訴狀（須附繕本
），上訴於臺灣高等法院臺中分院。
                              書記官　陳其良
中　　華　　民　　國　　94　　年　　11　　月　　30　　日
附錄論罪科刑法條
毒品危害防制條例第十條
施用第一級毒品者，處六月以上五年以下有期徒刑。
施用第二級毒品者，處三年以下有期徒刑。
